# 处置子公司现金流量列示问题

提问人：stoneinsea 时间：2016-08-07 16:07:15
请教各位大侠： 某公司为出售土地及房屋，但考虑减少税负，就以房屋土地出资注册全资子公司，然后将股权转让了。因为考虑子公司短期内就处置了，所以未将其纳入合并范围，那么收到的款项，是列示为“处置子公司及其他营业单位收到的现金净额”还是“处置固定资产、无形资产和其他长期资产收回的现金净额”？请指点，谢谢！！

回答人：chenyiwei
在合并报表层面，因为被处置的子公司并不构成“业务”，实质上还是处置土地和房屋，故应将其现金流列入“处置固定资产、无形资产和其他长期资产收到的现金”。相应地，在合并利润表中，处置价款与被处置资产账面价值之间的差额应列入营业外收支而不是投资收益。